【裁判字號】    89,自,86
【裁判日期】    890922
【裁判案由】    傷害
【裁判全文】
臺灣桃園地方法院刑事判決                            八十九年度自字第八六號
    自  訴  人  乙○○
    被      告  丁○○
    選任辯護人  丙○○
右列被告因傷害案件，經自訴人提起自訴，本院判決如左：
        主  文
丁○○無罪。
        事  實
一、自訴意旨略以：自訴人乙○○受僱於鴻禧育樂公司從事球場養護整理工作，於民
    國八十八年十一月五日至桃園縣大溪鎮永福里鴻禧高爾夫球場，進行路邊及草皮
    整理工作，於當日下午四時五十分許，適因被告丁○○於當日亦受僱至該高爾夫
    球場工作，而駕駛其所有自用小客車行經桃園縣大溪鎮永福里鴻禧別館旁之停車
    場時，會車不欲禮讓，下車對在場處理會車事宜之自訴人乙○○惡言相向，復而
出拳猛打其左胸部，造成自訴人乙○○受有左肩及左前胸壁約有十平方公分之皮
    下瘀血及水腫等傷害。因認被告丁○○涉犯刑法第二百七十七條第一項之傷害罪
    嫌云云。本件自訴人認被告涉犯傷害罪嫌，無非以證人甲○○之證述，及診斷證
    明書一張資為論據。
二、按犯罪事實應依證據認定之，無證據不得推定其犯罪事實。刑事訴訟法第一百五
    十四條定有明文。次按，告訴人之告訴，係以使被告受刑事訴追為目的，是其陳
    述是否與事實相符，仍應調查其他證據以資審認，最高法院五十二年台上字第一
    三００號著有判例可稽。又刑事訴訟制度受「倘有懷疑，則從被告之利益為解釋
    」、「被告應被推定為無罪」之原則所支配，故得為訴訟上證明者，無論為直接
    或間接證據，須客觀上於一般人均不致有所懷疑，而達於確信之程度，始可據為
    有罪之認定，倘其證明尚未達於確信之程度，而有合理可疑存在時，即難據以為
    被告之不利認定，換言之，在法律判斷上，即不能為被告有罪之認定。
三、訊據被告丁○○堅決否認有何傷害自訴人乙○○之犯行，辯稱：伊被乙○○、陳
    勝定、王定亞三人圍毆，並無還手機會，又乙○○之驗傷單是案發後五天才開立
    ，且驗傷單所載之傷勢與其於另案警訊中所述受傷情形不符等語。經查：
    （一）本件被告丁○○係於八十八年十一月五日下午四時五十分許，在桃園縣大
          溪鎮永福里鴻禧別館旁之停車場，遭受自訴人及王定亞、陳勝定三人共同
          毆打，並非雙方互毆等情，業據本院八十九年度易字第四九九號刑事判決
          認定明確，並經台灣高等法院八十九年度上易字第二０五一號刑事判決駁
          回上訴確定，此有各該判決書在卷可憑。
    （二）證人甲○○雖於本院審理中證述：「蔡先生一直按喇叭，翁就走過去，蔡
          先生就下車，都沒有講話就打起來了兩人同時動手的」、「他們都有出拳
          頭打對方胸部，打幾拳後，翁就抱住蔡」等語，然查，本件被告遭自訴人
          毆打致受有前額裂傷三公分、左肩部浮腫五公分乘五公分、頂部頭皮血腫
          三處各為二公分乘二公分、左前額淤紫二公分乘二公分之傷害，有驗傷單
          影本一紙附於八十八年偵字第一八四六一號偵查卷，與證人甲○○於本院
          調查時證述：丁○○當時頭部有傷相符，惟若如證人甲○○所證述：雙方
          係互相出拳頭毆打對方胸部，則被告何以受有如前述之頭部外傷？是證人
          甲○○之證述被告與自訴人互相毆打對方胸部等情，即有疑義。況證人秦
          永吉先於本院八十九年易字第四九九號號被告王定亞、陳勝定、乙○○傷
          害案件審理時證稱：「……他們二人（指本件自訴人及被告）「扭打」等
          情（見本院八十九年度易字第四九九號案件八十九年三月十七日審理筆錄
          ）業與其於本院作證時稱：「自訴人與被告係互相出拳毆打對方胸部」之
          證言不符。參以證人甲○○因與自訴人在同時、地工作而熟識之情，可知
          其證述顯有偏頗之虞，不足採信。
    （三）復查，本案發生於八十八年十一月五日，自訴人於翌日（六日）警訊中自
          承其「手腳被抓傷、左手臂疼痛，因情況並不嚴重，所以沒有去醫院就醫
          」，並表明不願提出告訴（見偵查卷第九頁）。惟其於事發五日後（十日
          ）前往驗傷結果，診斷證明書所載之傷勢為「左肩及左前胸壁約有十平方
          公分之皮下瘀血及水腫」，衡諸常情，若自訴人於受傷五日後仍受有約十
          平方公分之瘀傷、血腫，顯見其於受傷當時之傷勢應更為嚴重，然自訴人
          竟稱「情況並不嚴重，所以沒有去醫院就醫」，且其主述之傷勢亦與驗傷
          結果有異，豈非無疑？是以，該診斷證明書所載之傷勢是否確為被告傷害
          所致，顯有疑義。
    （四）綜上所述，診斷證明書所載之傷勢，並不能證明係被告傷害犯行所致，且
          如前所述證人甲○○之指證亦不足採，此外復查無無其他證據可資佐證自
          訴人受有如何之傷害，尚無法認定被告涉犯自訴人指訴之傷害行為，被告
          之犯罪即屬不能證明，核諸上開說明，認定被告犯罪之證據尚未達客觀上
          於一般人均不致有所懷疑，而達於確信之程度，而尚有合理之可疑存在，
          即難據以為被告之不利認定，自應為無罪之諭知。
據上論斷，應依刑事訴訟法第三百四十三條、第三百零一條第一項前段判決如主文。
中      華      民      國    八十九    年      九      月    二十二    日
                                臺灣桃園地方法院刑事第一庭
                                    審判長法  官  吳  爭  奇
                                          法  官  呂  仲  玉
                                          法  官  陳  永  來
右正本證明與原本無異。
如不服本判決，應於判決送達後十日內向本院提出上訴狀( 應附繕本 )，上訴於
臺灣高等法院。
                                          書記官  洪  明  媚
中        華        民        國   八十九   年   九   月    二十二    日


司法院資訊處製作；財團法人民間司法改革基金會備份。
